【裁判字號】    92,交易,191
【裁判日期】    920519
【裁判案由】    公共危險
【裁判全文】
臺灣臺北地方法院刑事判決                        九十二年度交易字第一九一號
    公  訴  人  臺灣臺北地方法院檢察署檢察官
    被      告  甲○○
右列被告因公共危險案件，經檢察官提起公訴（九十二年度偵字第五三五四號），本
院判決如左：
    主  文
甲○○服用酒類，不能安全駕駛動力交通工具而駕駛，處有期徒刑肆月，如易科罰金
以佰元折算壹日。
    事  實
一、甲○○於民國八十九年間，因服用酒類不能安全駕駛動力交通工具而駕駛，經本
    院臺北簡易庭以九十年度北交簡字第第二五三號判決判處罰金一萬四千元，如易
    服勞役以三百元折算一日，於九十年五月二十八日罰金繳清執行完畢，同年又因
    前述服用酒類不能安全駕駛動力交通工具而駕駛之公共危險罪，亦經本院臺北簡
    易庭以九十年度北交簡字第三九三八號判決判處罰金二萬元，如易服勞役以三百
    元折算一日確定，甫於九十一年五月二十一日易服勞役執行完畢。詎仍不知悔改
    ，明知服用酒類已達不能安全駕駛之程度時，即不得駕駛動力交通工具，復自九
    十一年十二月二十九日凌晨一時許起至二時許止，在其位於臺北市○○區○○街
    一四五巷五號一樓之居所，獨自飲用若干蔘茸酒類飲料，酒後其控制力及注意力
    均已達無法安全駕駛動力交通工具之程度，猶騎乘車牌號碼ＥＤＲ－九五九號輕
    型機車離開上址在道路上行駛，迨於同日二時三十九分許，行經同市○○街三十
    七巷巷口時，經警攔檢實施檢測，其呼氣所含酒精濃度高達每公升○．八七毫克
    ，客觀上已達不能安全駕駛動力交通工具之程度，始查悉上情。
二、案經臺北市政府警察局中正第二分局報請臺灣臺北地方法院檢察署檢察官偵查後
    起訴。
    理  由
一、關於被告甲○○於右揭時、地服酒類後，遭警攔查測試其呼氣酒精濃度達每公升
    ○‧八七毫克之事實，業據其於警局詢問、檢察事務官偵訊及本院審理時均供承
    不諱（參見臺灣臺北地方法院檢察署九十二年度偵字第五三五四號偵查卷宗第四
    、十八頁反面及本院九十二年五月五日訊問筆錄），又其以呼氣測試酒精濃度為
    每公升○‧八七毫克（ＭＧ／Ｌ），此有酒精濃度檢測表及臺北市政府警察局舉
    發違反道路交通管理事件通知單影本各一紙在卷可憑（見同前偵查卷第九頁），
    況被告遭查獲、測試或詢問之過程，有含糊不清，注意力無法集中等酒醉跡象，
    顯然無法安全駕駛之情事，亦有臺北市政府警察局中正第二分局泉州街派出所警
    員向緒知依職權所填製之刑法第一百八十五條之三案件測試觀察紀錄表在卷可考
    （見同前偵查卷第八頁）足徵被告確有於飲用酒類後，已達不能安全駕駛動力交
    通工具而仍然駕駛之犯行。
二、按刑法第一百八十五條之三規定服用酒類致不能安全駕駛動力交通工具，係抽象
    危險犯，並不以發生具體危險為必要，至所謂酒醉狀態，只需一般評價程度達於
    對車輛駕駛行為失其必要之注意力或判斷力之虞即可，至實際上對駕駛行為是否
    發生具體危險，則並不重要。又行為人飲酒後如其呼氣酒精濃度達人體酒精濃度
    為每公升○‧七五毫克時，即有反應較慢、感覺減低、影響駕駛及思考改變之輕
    度至中度中毒症狀，有行政院國軍退除役官兵輔導委員會臺北榮民總醫院八十八
    年八月五日（八八）北總內字第二六八六八號函附卷可參，且汽車駕駛人飲酒後
    其呼氣中酒精濃度如已達於每公升○‧八五毫克，其肇事率為一般未飲酒者之五
    十倍，亦有中央警察大學交通學系暨交通管理研究所教授蔡中志之研究報告在卷
    可憑，況法務部於八十八年五月十日亦邀集司法院刑事廳、交通部、行政院衛生
    署、內政部警政署及中央警察大學等相關單位決議，並參酌美國加州運輸部交通
    安全局所實驗之結果，以呼氣酒精濃度逾每公升含Ｏ．五五毫克時，即得認為不
    能安全駕駛為認定標準，蓋因由美國、德國及日本等國家所進行之酒精濃度與精
    神狀態之測試實驗，呼氣中酒精濃度達每公升Ｏ．五五毫克時，就人之生理方面
    ，已產生視覺反應遲鈍、影像不能集中、同時不能看清前方路況及車旁照後鏡等
    狀況，其駕駛能力已受有影響，其肇事率已為一般正常人之十倍，足徵此項認定
    標準，依一般社會通念，客觀上足以認定已達不能安全駕駛之程度。
三、綜上所述，被告於飲酒後，其體內之酒精濃度經警攔查檢測其呼氣所含酒精濃度
    高達每公升○．八七毫克，是依前述臺北榮民總醫院函文及學者研究報告所提出
    「不能安全駕駛」之酒精含量數值、被告酒精濃度檢測表、警員向緒知所填製之
    刑法第一百八十五條之三案件測試觀察紀錄表等補強證據，已足資擔保被告於本
    院調查中所為上開任意性自白具有相當程度之真實性，而得使本院確信被告前述
    自白之犯罪事實確屬真實，本院自得依被告自白及各該補強證據認定被告有為前
    述犯行，本件事證明確，被告之犯行堪以認定。
四、核被告甲○○所為係犯刑法第一百八十五條之三服用酒類不能駕駛動力交通工具
    而駕駛之公共危險罪。又本件被告有如事實欄所載前案科刑及刑之執行情形，為
    被告所供承不諱，並有臺灣高等法院被告全國前案紀錄表一份在卷可憑，爰審酌
    被告酒後駕車對於用路人安全影響至鉅，且先前曾因酒後駕車觸犯公共危險罪，
    分別經本院臺北簡易庭判刑確定後仍不知悔改，雖未構成累犯，但被告屢次漠視
    服用酒類不能駕駛動力交通工具之法律，實不可取，若予輕判將無警懲之效，並
    一併考量被告本次酒後駕車幸未肇事及犯後坦承犯行等一切情狀，爰量處如主文
    所示之刑，諭知易科罰金之折算標準。
五、據上論斷，應依刑事訴訟法第二百九十九條第一項前段，刑法第一百八十五條之
    三、第四十一條第一項前段，罰金罰鍰提高標準條例第二條，判決如主文。
本案經檢察官蔡立文到庭執行職務。
中      華      民      國    九十二    年      五      月     十九     日
                          臺灣臺北地方法院交通法庭
                              法  官  鄧德倩
右正本證明與原本無異。
如不服本判決，應於判決送達後十日內向本院提出上訴狀 (應附繕本)，上訴於臺灣
高等法院。
                              書記官  謝韻華
中      華      民      國    九十二    年      五      月     二十三  日
附錄本案論罪科刑法條：
刑法第一百八十五條之三：
服用毒品、麻醉藥品、酒類或其他相類之物，不能安全駕駛動力交通工具而駕駛者，
處一年以下有期徒刑、拘役或三萬元以下罰金。


司法院資訊處製作；財團法人民間司法改革基金會備份。
